# 请教陈版是否需要根据评估报告中收益法对未来的盈利预测结果，相应确认递延所得税？

提问人：Carol1109 时间：2020-12-11 09:33:07
请教陈版，专项项目中，评估报告中收益法对未来的盈利预测结果为 2 年后可实现盈利，但是由于企业一直持续亏损，且未来盈利情况不可预计，审计判断不应该确认递延所得税资产。陈版主，审计报告的判断必须要和评估报告保持一致吗？需相应确认递延所得税吗？
谢谢陈版

回答人：chenyiwei
不一定和评估报告中的结论一致，但要确保在不同科目和报表项目下涉及同一事项的会计估计之间，保持逻辑上的一致性。